# 关于固定资产折旧期限、残值以及是否确认固定资产的几个问题

提问人：法海 时间：2022-06-27 12:43:33
请教陈版以及各位版友，
最近在长期资产审计中，碰到几个问题，准则上也没有明确的说法，想请教下各位：
1 、客户有购入一台设备，金额 100 万，经查询相关资料以及访谈采购人员，该设备可以使用 10 年。但是公司为了保证产品质量，这类设备一般使用 5 年就直接处置掉，且这一流程已经写进相关制度文件。那么在初始入账的时候，有两种账务处理：
A、按照正常年限 10 年计提折旧，残值按照5%即 5 万元设定，在第 5 年处置时，按照资产处置进行账务处理。
B、按照 5 年计提折旧，残值按照预计的处置价款设定。在第 5 年处置时，处置收益金额不大。（假设第 5 年的处置价款和第 5 年的账面价值差异比较大）
A，最后的差异就是每年计提折旧金额、资产处置收益的差异。项目组是偏向于B处理方式，这样更能体现公司在 5 年运营过程中所实际承担的成本，但是这与设备的实际消耗又不匹配。
2 、公司厂区有一些树木，按照平整规划，需要砍掉并进行出售处理，于是近期公司购入了一台砍树的机器，金额几万块吧。 这台机器这次用完后，未来基本上无可用的地方，未来可能闲置也有可能出售。目前这台设备如何处理？项目组想法如下：
A、如果确定未来闲置，购入时不确认为固定资产，直接做费用化处理。
B、如果未来可能出售，由于不是用于生产经营（不知道这么理解是否正确），购入时确认为其他流动资产(期末做减值测试），待树木砍伐完毕后、出售时作为资产处置处理。
还请各位老师解惑并提供依据。

回答人：chenyiwei
1 、应采用处理方式B。折旧的定义是“在固定资产使用寿命内，按照确定的方法对应计折旧额进行系统分摊”“应计折旧额，是指应当计提折旧的固定资产的原价扣除其预计净残值后的金额。已计提减值准备的固定资产，还应当扣除已计提的固定资产减值准备累计金额。”因此方式B更符合上述要求，所考虑的是该设备对于本企业而言的经济利益实现方式（即在本企业使用该设备的 5年期间内由本企业获得的经济利益，设备的采购成本就是获取这部分经济利益的成本），至于后续出售后对购买方而言有何经济利益，不在本企业考虑范围之内。
2 、建议直接费用化处理。同时帐外备查。